臺灣臺南地方法院刑事判決　　　　　　　95年度訴字第1833號
公　訴　人　臺灣臺南地方法院檢察署檢察官
被　　　告　甲○○
上列被告因違反毒品危害防制條例案件，經檢察官提起公訴（95
年度毒偵字第2961號、第3053號），暨移送併案審理（96年度毒
偵字第438號、第743號），本院判決如下：
    主  文
甲○○施用第一級毒品，累犯，處有期徒刑壹年。
    事  實
一、甲○○前因違反肅清煙毒條例案件，經臺灣高等法院臺南分
    院以82年度上訴字第2960號判處有期徒刑三年六月，於民國
    83年1月25日確定，嗣於94年8月9日假釋出監，惟經撤銷假
    釋應入監執行二年四月九日之殘刑；又因違反肅清煙毒條例
    案件，經本院以85年度訴字第258號判處有期徒刑三年八月
    ，於85年6月17日確定，且上開肅清煙毒條例之殘刑與該三
    年八月之罪刑接續執行，而於91年7月5日縮短刑期假釋期滿
    執行完畢。再因施用第一級毒品海洛因案件，經本院以92年
    度毒聲字第1436號裁定送入臺灣臺南戒治所施以強制戒治，
    於93年3月23日釋放出所，並於93年3月31日，經臺灣臺南地
    方法院檢察署檢察官以93年度戒毒偵字第71號為不起訴處分
    確定。
二、甲○○復因竊盜及違反毒品危害防制條例案件，經本院以94
    年度簡上字第111號、93年度訴字第1249號分別判處有期徒
    刑六月、八月確定，並經定應執行刑為有期徒刑一年，嗣於
    95 年2月15日縮刑期滿執行完畢（就本件構成累犯）。
三、詎甲○○仍未戒除毒癮，於上開強制戒治執行完畢釋放後五
    年內，竟基於反覆施用第一級毒品海洛因之犯意，自95年8
    月12日起至95年11月28日止，先後在台南縣官田鄉體育公園
    、台南科學園區內之空地及台南縣葫蘆埤某產業道路等處，
    以摻水後靜脈注射之方式，施用第一級毒品海洛因多次。嗣
    甲○○先後為警查獲四次，並均同意採尿送驗，送驗之結果
    均呈嗎啡陽性反應，始循線查獲上情。
四、案經台南縣警察局麻豆分局報告台灣台南地方法院檢察署檢
    察官偵查後起訴暨移送併辦。
    理  由
一、查上揭犯罪事實，有下列證據可資佐證：
  (一)被告甲○○於警詢及本院審理時坦承不諱；
  (二)台南縣警察局麻豆分局偵辦毒品危害防制條例案件尿液送驗
    對照表四紙（分見南縣麻警偵字第0951001324號卷第11頁、
    南縣麻警偵字第0951001337號卷第7頁、南縣麻警偵字第
    0960001034號卷第4頁、南縣麻警偵字第0961000310號卷第6
    頁）
  (三)長榮大學分別於95年9月18日、95年10月18日、95年12月8日
    、95年12月27日所出具之尿液確認報告各一紙（分見南縣麻
    警偵字第0951001324號卷第10頁、南縣麻警偵字第09510013
    37號卷第8頁、南縣麻警偵字第0961000310號卷第7頁、南縣
    麻警偵字第0960001034號卷第5頁）；
  (四)臺灣臺南地方法院檢察署刑案資料查註紀錄表、臺灣高等法
    院被告前案紀錄表各一份。
二、查刑法於94年2月2日修正公布，將刑法第56條關於連續犯規
    定刪除，並於95年7月1日生效施行，其修正立法理由已有「
    至連續犯之規定廢除後，對於部分習慣犯，例如竊盜、吸毒
    等犯罪，是否會因適用數罪併罰而使刑罰過重產生不合理之
    現象一節，在實務運用上應可參考德、日等國之經驗，委由
    學界及實務以補充解釋之方式，發展接續犯之概念，對於合
    乎「接續犯」或「包括的一罪」之情形，認為構成單一之犯
    罪，以限縮數罪併罰之範圍，用以解決上述問題」之說明（
    刑法第56條修正立法理由第4點參照）。且按刑事法若干犯
    罪行為態樣，本質上原具有反覆、延續實行之特徵，立法時
    既予特別歸類，定為犯罪構成要件之行為要素，則行為人基
    於概括之犯意，在密切接近之一定時、地持續實行之複次行
    為，倘依社會通念，於客觀上認為符合一個反覆、延續性之
    行為觀念者，於刑法評價上，即應僅成立一罪，學理上所稱
    「集合犯」之職業性、營業性或收集性等具有重複特質之犯
    罪均屬之，例如經營、從事業務、收集、販賣、製造、散布
    等行為概念者是，亦有最高法院95年度台上字第1079號判決
    意旨可資參照。而本件被告甲○○前後施用第一級毒品海洛
    因之行為，係因毒品成癮性所致，其行為態樣本質上原具有
    反覆、延續實行之特徵，且係基於概括之犯意，在密切接近
    之一定時、地持續實行該複次行為，依社會通念於客觀上應
    認為符合一個反覆、延續性之行為觀念者，揆諸上開說明，
    於刑法修正施行後，評價上應認僅成立一罪，即學理上所稱
    「集合犯」。且此種集合犯既係有包括一罪特質，則本件被
    告自95年8月12日起至95年11月28日止之施用第一級毒品海
    洛因犯行，自應依集合犯之概念，論以包括之一罪即一個施
    用第一級毒品罪。
三、按海洛因業經列入毒品危害防制條例第2條第2項第1款所規
    定之第一級毒品，禁止非法持有、施打及吸用，毒品危害防
    制條例第2條第2項第1款定有明文。查被告甲○○施用第一
    級毒品海洛因，核其所為，係犯毒品危害防制條例第10條第
    1項之施用第一級毒品罪。其持有第一級毒品海洛因之低度
    行為，為進而施用之高度行為所吸收，不另論罪。查被告於
    95年11月14日及95年11月28日，習慣性施用第一級毒品海洛
    因之犯行部分，雖未據公訴人所起訴，然此部分之事實，既
    經公訴人移請本院併案審理，且與公訴人原起訴之部分，有
    前揭集合犯之包括一罪之關係，當為起訴效力所及，本院自
    得一併審理。復查被告有如事實欄二所載之罪刑及執行紀錄
    ，有臺灣高等法院被告前案紀錄表一份在卷可按，其受有期
    徒刑執行完畢後，五年內故意再犯本件有期徒刑以上之罪，
    為累犯，應依刑法第47條第1項之規定加重其刑。爰審酌被
    告素行非佳，前因施用毒品案件，經法院裁定送強制戒治，
    甚經判處徒刑，竟仍無法戒除毒癮，復又再施用毒品，顯見
    其意志力薄弱，放任自己沈溺毒癮中，惟念其施用毒品乃戕
    害個人身心健康，並其犯罪之動機、目的、手段、及其犯後
    坦承犯行，態度尚稱良好等一切情狀，量處如主文所示之刑
    ，以資懲儆。
四、據上論斷，應依刑事訴訟法第299條第1項前段，毒品危害防
    制條例第10條第1項，刑法第11條前段、第47條第1項，判決
    如主文。
本案經檢察官乙○○到庭執行職務。
中　　華　　民　　國　　96　　年　　5　　月　　8　　日
　　　　　　　　　刑事第二庭  審判長法官　蘇義洲
                              法      官  洪士傑
                              法      官  徐文瑞
以上正本證明與原本無異。
如不服本判決，應於判決送達後10日內，向本院提出上訴狀。
      　　　　　　　　　　　　書  記  官　張宜柔
中　　華　　民　　國　　96　　年　　5 　　月　　8 　　日
附錄所犯法條：
毒品危害防制條例第10條
施用第一級毒品者，處6月以上5年以下有期徒刑。
施用第二級毒品者，處3年以下有期徒刑。
